# 关于非货币性资产交换的认定

提问人：gotoschool_ 时间：2020-05-14 13:52:00
请教陈老师：
“甲公司以其持有的乙公司5%股权换取丙公司一块土地，” “甲公司以一台机器设备换取乙公司以交易为目的的十万股股票”，请问陈老师，这两项甲公司都应当适用非货币性资产交换准则的规定进行会计处理吗?书上说第一项不适用，第二项适用，请陈老师指点下!

回答人：chenyiwei
这两项交易中都涉及金融资产的终止确认或初始确认。根据准则规定：非货币性资产交换中涉及由《企业会计准则第 22 号——金融工具确认和计量》规范的金融资产的，金融资产的确认、终止确认和计量适用《企业会计准则第 22号——金融工具确认和计量》和《企业会计准则第 23 号——金融资产转移》。因此，这两者都不是完全意义上的非货币性资产交换，应优先适用金融工具准则的相关规定。